臺灣桃園地方法院民事簡易判決
111年度桃簡字第258號
原      告  廖運現
訴訟代理人  廖立文
被      告  陳慶民

上列被告因過失傷害案件（110年度桃交簡字第1716號），經原
告提起刑事附帶民事訴訟請求損害賠償，經本院刑事庭移送前來
（110年度桃交簡附民字第147號），本院於民國111年5月9日言
詞辯論終結，判決如下：
　　主    文
被告應給付原告新臺幣伍萬貳仟肆佰伍拾元，及自民國一一一年
三月十五日起至清償日止，按週年利率百分之五計算之利息。
原告其餘之訴駁回。
訴訟費用由被告負擔百分之十七，餘由原告負擔。
本判決第一項得假執行。
    事實及理由
壹、程序部分：
    被告經合法通知，未於言詞辯論期日到場，核無民事訴訟法
    第386條所列各款情事，爰依民事訴訟法第433條之3規定，
    依職權一造辯論而為判決。
貳、實體部分：
一、原告主張：被告於民國109年7月12日上午10時2分許，駕駛
    車牌號碼0000-00號自用小客車（下稱肇事車輛），行經桃
    園市大園區大觀路與溪洲路口，未顯示車輛前後之右邊方向
    燈光即貿然右轉，碰撞同向右側由原告騎乘其所有之車牌號
    碼000-0000號普通重型機車（下稱系爭機車），原告因而人
    車倒地，並受有下背和骨盆挫傷之傷害（下稱系爭傷害），
    原告因系爭傷害支出醫療費用新臺幣（下同）2,220元、系
    爭機車維修費用2,300元、受有不能加班損失18萬3,000元，
    原告復因系爭傷害精神痛苦不已，被告應賠償精神慰撫金11
    萬2,480元，上開損害合計30萬元。爰依侵權行為之規定，
    提起本件訴訟等語，並聲明：被告應給付原告30萬元，及自
    刑事附帶民事起訴狀（下稱起訴狀）繕本送達翌日起至清償
    日止，按週年利率5％計算之利息。
二、被告未於言詞辯論期日到場，亦未提出書狀為任何聲明或陳
    述。
三、本院之判斷：
　㈠按因故意或過失，不法侵害他人之權利者，負損害賠償責任
    。汽車、機車或其他非依軌道行駛之動力車輛，在使用中加
    損害於他人者，駕駛人應賠償因此所生之損害，民法第184
    條第1項前段、第191條之2前段分別定有明文。行車右轉彎
    時，應先顯示車輛前後之右邊方向燈光，或由駕駛人表示左
    臂向上，手掌向右微曲之手勢，道路交通安全規則第91條第
    1項第1款定有明文。經查，被告於上開時地駕駛肇事車輛未
    依規定使用右轉方向燈即貿然右轉，而與右側同向直行之系
    爭機車發生碰撞，致原告人車倒地，原告因受有系爭傷害，
    系爭機車受損等情，有桃園醫院新屋分院（下稱桃園醫院）
    診斷證明書附卷可參（見本院桃簡卷第68頁），且經本院依
    職權調閱前開刑事案件卷宗，依卷內事證認定上開事實無誤
    ，堪信為真實。被告未使用右轉方向燈即貿然右轉，自有違
    上開交通規則而有過失。另肇事車輛既係未打方向燈突然右
    轉碰撞右側直行之系爭機車，原告自無注意可能性而無與有
    過失。從而，被告駕駛行為確有違反上開交通規則之過失，
    應就本件事故負全部過失責任，且其過失行為與原告所受損
    害具有相當因果關係，被告應負損害賠償之責。
　㈡損害賠償金額：
　⒈醫療費用：　　　
　　原告因系爭傷害支出醫療費用2,220元，有桃園醫院診斷證
    明書及醫療費用收據附卷可參（見本院桃簡卷第68至72頁）
    ，堪信為真實。
　⒉系爭機車修復費用：
　　按負損害賠償責任者，除法律另有規定或契約另有訂定外，
    應回復他方損害發生前之原狀；該項情形，債權人得請求支
    付回復原狀所必要之費用，以代回復原狀，民法第213條第1
    項、第3項定有明文。債權人所得請求回復原狀之必要費用
    ，倘以修復費用為估定其回復原狀費用之標準，修理時以新
    品換舊品時，應予折舊（最高法院108年度台上字第363號民
    事判決參照）。經查，系爭機車受損維修費用為2,300元，
    且均為零件費用等情，有估價單及統一發票附卷可參（見本
    院桃簡卷第33至34頁）。依行政院所頒固定資產耐用年數表
    及固定資產折舊率之規定，機械腳踏車之耐用年數為3年，
    依定率遞減法每年折舊1000分之536，其最後1年之折舊額，
    加歷年折舊累計額，其總和不得超過該資產成本原額10分之
    9，而系爭機車於102年3月出廠，有車籍資料附卷可查（見
    本院個資卷），至系爭事故發生時即109年7月12日，已逾3
    年，則零件費用2,300元扣除折舊額後應為230元（計算式：
    2,300÷10＝230）。原告請求被告賠償系爭車輛回復原狀費用
    230元為有理由，逾此範圍，則無理由。
　⒊不能加班損失：
　　經查，原告雖主張其因系爭傷害1年無法搬重物，致無法加
    班而受有不能加班損失18萬3,000元云云（見本院卷第32頁
    ），惟桃園醫院診斷證明書僅記載建議原告避免彎腰負重等
    粗重工作，並未載明原告已無法工作或不能加班，有上開證
    明書附卷可參（見本院桃簡卷第68頁），且原告於本件事故
    發生後至110年5月止仍按月領取薪資及加班費，有薪資明細
    表附卷可參（見本院桃簡卷第50至60頁），自難認原告因系
    爭傷害已無法加班。況且加班費乃延長工作時間之工資，非
    屬經常性之給與，是否需延長工作時間發給加班費，仍受其
    任職單位依工作量、人力配置等因素影響，原告徒以其108
    年度、109年與110年度薪資差額而主張受有短少上開加班費
    之損害云云，實難認有據。
　⒋精神慰撫金：
　　按不法侵害他人之身體、健康、名譽、自由、信用、隱私、
    貞操，或不法侵害其他人格法益而情節重大者，被害人雖非
    財產上之損害，亦得請求賠償相當之金額，民法第195條第1
    項前段亦有明文。次按精神慰撫金之多寡，應斟酌雙方之身
    分、地位、資力與加害程度，及其他各種情形核定相當之數
    額，該金額是否相當，自應依實際加害情形與被害人所受之
    痛苦及雙方之身分、地位、經濟狀況等關係決定之。經查，
    原告因系爭事故受有系爭傷害，精神上受有相當之痛苦，自
    得請求被告賠償精神慰撫金。參酌兩造身分、地位、經濟狀
    況（見兩造所得財產資料，本院個資卷）、教育程度（見戶
    籍資料，本院個資卷）、被告過失情節及原告所受傷害等一
    切情狀，認原告請求精神慰撫金應以5萬元為適當。
　⒌基上，原告上開損害金額合計為5萬2,450元（計算式：2,220
    +230+5萬=5萬2,450）。
四、按給付無確定期限者，債務人於債權人得請求給付時，經 
    其催告而未為給付，自受催告時起，負遲延責任。其經債權
    人起訴而送達訴狀，或依督促程序送達支付命令，或為其他
    相類之行為者，與催告有同一之效力。又遲延之債務，以支
    付金錢為標的者，債權人得請求依法定利率計算之遲延利息
    。但約定利率較高者，仍從其約定利率，而應付利息之債務
    ，其利率未經約定，亦無法律可據者，週年利率為5 ％，民
    法第229條第2項、第233條第1項、第203條分別定有明文。
    經查，上開侵權行為損害賠償債務為金錢債務，然無確定期
    限，亦無約定之利率，被告應自受催告時起，負遲延責任，
    給付週年利率5％遲延利息，而起訴狀繕本於111年2月22日公
    告公示送達被告，有本院送達證書在卷可稽（見本院桃簡卷
    第21頁），於同年3月14日生送達效力，原告請求自起訴狀
    繕本送達被告翌日即同年3月15日起至清償日止，按週年利
    率5％計算之遲延利息，自有理由。
五、綜上所述，原告依侵權行為之法律關係，請求被告給付5萬2
    ,450元及自111年3月15日起至清償日止，按週年利率5％計算
    之利息，為有理由，應予准許，逾此部分，則無理由，應予
    駁回。
六、本件原告勝訴部分，係依民事訴訟法第427條規定適用簡易
    程序所為被告敗訴之判決，依同法第389條第1項第3款之規
    定，應依職權宣告假執行。
七、本件事證已臻明確，兩造其餘攻擊、防禦方法及證據資料，
    經本院審酌後，認對於判決結果不生影響，爰不一一論述。
八、訴訟費用負擔之依據：民事訴訟法第79條。　　　　
中　　華　　民　　國　　111 　年　　6 　　月　　10　　日
                  桃園簡易庭  法  官  張明宏
以上為正本係照原本作成。
如不服本判決，應於送達後20日內，向本院提出上訴狀並表明上
訴理由，如於本判決宣示後送達前提起上訴者，應於判決送達後
20日內補提上訴理由書（須附繕本）。
如委任律師提起上訴者，應一併繳納上訴審裁判費。   
中　　華　　民　　國　　111 　年　　6 　　月　　10　　日
                              書記官  石曉芸